臺灣臺中地方法院刑事判決　　　　　　　　　　　九十三年度中簡上字第三七四號
　　上　訴　人
　　即　被　告　甲○○
右列上訴人因違反電子遊戲場業管理條例案件，不服本院臺中簡易庭九十三年度中簡
字第一四六六號，中華民國九十三年六月十七日第一審簡易判決（聲請簡易處刑案號
：九十三年度速偵字第九三一號）提起上訴，本院管轄第二審之合議庭判決如左：
    主  文
上訴駁回。
    事  實
一、甲○○未依電子遊戲場業管理條例之規定向主管機關辦理電子遊戲場業之營利事
    業登記，竟基於違反上開規定之犯意，自民國九十三年四月十日起，在臺中市南
    屯區○○○街七十三號其所經營之「穎順便利商店」騎樓，擺設「選物販賣機」
    、「選物禮品販賣機」、「選物販賣機二代」、「ＪＵＲＡＳＳＩＣ  ＰＡＲＫ
    」等電子遊戲機具八台，供不特定人把玩，為警於同年五月二十五日十八時許在
    上址當場查獲，並扣得上開電子遊戲機具八台。
二、案經臺中市警察局第四分局報告臺灣臺中地方法院檢察署檢察官偵查後聲請簡易
    判決處刑。
    理  由
一、訊據被告甲○○固對於右揭其所經營之「穎順便利商店」之騎樓，擺設扣案之電
    子遊戲機台八台，及於上述時地為警查獲，並扣得前揭機台八台等事實坦承不諱
    ，惟矢口否認有何違反電子遊戲場業管理條例之行為，辯稱：上述八台遊戲機，
    均為選物販賣機，該等機台已由經濟部評定為非屬電子遊戲場業管理條例所規定
    之電子遊戲機，且縱認該等機台為電子遊戲機，惟其有電子遊戲場業之營利事業
    登記，自得擺設電子遊戲機云云。惟查，右揭事實，業據被告於警詢及偵查中供
    承在卷，並有現場照片十二張、現場圖一張在卷可稽，且有右述電子遊戲機「選
    物販賣機」、「選物禮品販賣機」、「選物販賣機二代」、「ＪＵＲＡＳＳＩＣ
      ＰＡＲＫ」等合計八台（含ＩＣ板塊）可證。被告雖以上開情詞置辯，並提出
    記載「選物販賣機二代」業經經濟部電子遊戲機評鑑委員會第八十二次會議，評
    定為非屬電子遊戲機意旨之經濟部九十一年十月十五日經商字第○九一○二二三
    五○二○號函文影本一份為證。惟按電子遊戲場業管理條例所稱電子遊戲機，係
    指利用電、電子、電腦、機械或其他類似方式操縱，以產生或顯示聲光影像、圖
    案、動作之遊樂機具，或利用上述方式操縱鋼珠或鋼片發射之遊樂機具；電子遊
    戲機不得有賭博或妨害風化之設計及裝置，其分類為：一、益智類、二、鋼珠類
    。三、娛樂類，此為電子遊戲場業管理條例第四條第一項前段、第二項所明定。
    按經濟部評定為非屬電子遊戲機之「選物販賣機二代」所具有之特徵即「一、以
    販賣商品為目的之趣味販賣機。二、貼有公會標張招牌。三、有標示商品售價。
    四、張貼操作說明。五、累積金額至商品標價，保證夾中物品為止，十元即可啟
    動，保障消費者權益。六、非屬電子遊戲機，有合格之管理貼證。」等情，有前
    開經濟部函文及「選物販賣機二代與娃娃機之區別表一份在卷可按。惟查，扣案
    之機台其外觀標示多為「選物販賣機」、「選物禮品販賣機」、「ＪＵＲＡＳＳ
    ＩＣ  ＰＡＲＫ」是依其外觀所示即與前開經濟部所評定非電子遊戲機之「選物
    販賣機二代」外觀不符，此有前開扣案機台照片十二張，及前開經濟部函所附之
    照片在卷可參。又扣案之機台，亦未張貼明顯之操作說明，雖其中一機台張貼有
    「操作說明：一依商品標價投足金額（需投幣才能啟動）。二操作搖桿選擇自己
    喜歡的商品。三按下按鈕取物。」等語，惟其張貼之操作說明顯與前開經濟部函
    文所檢附之選物販賣機二代之操作說明為累積金額至商品標價，如未夾到，不必
    再投幣，繼續操作到夾中為止之選物販賣機二代之操作特性不同，另被告於警詢
    時供述係客人以十元硬幣或代幣投入選物販賣機第二代機台內，以該機台內之夾
    子夾機台內之布娃娃，如夾中則可得到布娃娃，不中則被機台吃掉等語，亦與前
    開扣案機台之操作說明表示須一次投入商品標示之價格才可啟動機台把玩之特點
    不同，是前開張貼之操作方式是否正確，而為扣案機具之操作方式，尚非無疑，
    惟不論被告所供述之把玩方式，或前開貼附之操作方式，均顯與前開之選物販賣
    機二代之操作特性不符，且扣案之機台均未見張貼公會標章，此有前開機台照片
    十二張在卷可參，益徵被告所擺設之前開扣案機台應非前開經濟部函文所示之非
    屬電子遊戲機之「選物販賣機二代」之原始機種，而係以機械之方式操縱，以產
    生動作之傳統夾娃娃機，係屬電子遊戲機。另設於臺中市南屯區○○○街七三號
    之穎順便利商店並未領有電子遊戲場業之營利事業登記證乙節，亦有臺中市政府
    九十三年九月六日府經商字第○九三○一四一四三六號函及其檢附之穎順便利商
    店營利事業登記抄本一紙在卷可憑（本院卷第三三頁），被告雖另提出設於同址
    之榮鎰宏企業社以證明其領有電子遊戲場業之營利事業登記，惟觀該營利事業之
    營業項目，係指該企業社得經營販賣機械器具零售業、機械器具批發業，亦即指
    其得販賣禮品販賣機等機器本身，但非謂其得經營電子遊戲機供人把玩以營利，
    是被告容有誤會。被告另提出臺中市稅捐稽徵處九十三年七月份之娛樂稅核定稅
    額繳款書為證，惟該娛樂稅單，並非營利業事登記證，自無法證明該商行確有電
    子遊戲場業之營利事業登記，況穎順便利商店確未辦理電子遊戲場業營利事業登
    記乙節，已如所述。綜上所述，被告所辯顯係事後卸責之詞，不足採信。本案事
    證明確，被告犯行堪以認定。
二、查被告未依電子遊戲場業管理條例之規定，辦理營利事業登記證，即擅自在上址
    設置電子遊戲機供人把玩，核其所為，係違反電子遊戲場業管理條例第十五條之
    未辦理營利事業登記，不得經營電子遊戲場業之規定，應依同條例第二十二條之
    規定處罰。
三、原審本同上開見解，適用電子遊戲場業管理條例第十五條、第二十二條，刑法第
    十一條前段、第四十一條第一項前段、第三十八條第二款，罰金罰鍰提高標準條
    例第二條之規定，量處被告拘役三十日，並諭知易科罰金之折算標準，並諭知扣
    案之選物販賣機八台沒收，核其認事用法均無不合，量刑亦屬妥適。被告上訴指
    稱本獲之機台並非電子遊戲機，且其領有電子遊戲場業之營利事業登記證，得經
    營電子遊戲場業云云，為無理由，應予駁回。
據上論斷，應依刑事訴訟法第四百五十五條之一第一項、第三項、第三百六十八條，
判決如主文。
本案經檢察官乙○○到庭執行職務。
中      華      民      國      九十三      年    十      月    六      日
                              臺灣臺中地方法院刑事第十四庭
                                  審判長法  官  楊  真  明
                                        法  官  陳      葳
                                        法  官  劉  逸  成
右正本證明與原本無異。
不得上訴。
                                        書記官
中      華      民      國      九十三      年    十      月    八      日
附錄論罪科刑法條
電子遊戲場業管理條例第二十二條
違反第十五條規定者，處行為人一年以下有期徒刑、拘役或科或併科新台
幣五十萬元以上二百五十萬元以下罰金。
電子遊戲場業管理條例第十五條
未依本條例規定辦理營利事業登記者，不得經營電子遊戲場業。
